臺灣彰化地方法院刑事判決　　　　　　　　　　　　　九十三年度易字第二七號
　　公　訴　人　臺灣彰化地方法院檢察署檢察官
　　被　　　告　乙○○
右列被告因竊盜案件，經檢察官提起公訴（九十三年偵字第八二四號），本院判決如
左：
        主  文
乙○○竊盜，累犯，處有期徒刑伍月，如易科罰金，以佰元折算壹日。
        事  實
一、乙○○前曾於民國八十八年十一月十六日，因施用第一級毒品及施用第二級毒品
    案件，經本院分別判處有期徒刑七月、三月，並定應執行刑為有期徒刑九月確定
    ，又於八十九年十一月十二日，因施用第一級毒品及施用第二級毒品案件，經本
    院各判處有期徒刑十月、五月，並定應執行刑為有期徒刑一年二月確定，前開刑
    期經入監接續執行後，於九十一年四月十五日經假釋出監，於九十一年十二月二
    十二日因假釋期滿未經撤銷而視為執行完畢；詎仍不知警惕，又另行基於為自己
    不法所有之意圖，於九十三年一月二十四日下午十時三十分許，駕駛其不知情之
    友人吳秋雪所有之車牌號碼ＮＪ─九一七五號自用小貨車，前往位於彰化縣彰化
    市○○路○段九十巷二號斜對面之慈玄宮前方巷口，將其所駕駛之前開車輛停放
    該處後，下車徒步自慈玄宮旁之巷道走至慈玄宮後方之空地處，獨自一人以徒手
    將甲○○所有之鐵鍋、不銹鋼火爐外殼、不銹鋼櫥櫃、不銹鋼水槽各一個（總計
    價值約新臺幣一萬元），分次接續搬運至其所駕駛之前開自用小貨車停放處，並
    放置在車後地面之方式，竊取前開甲○○所有之鐵鍋、不銹鋼火爐外殼、不銹鋼
    櫥櫃、不銹鋼水槽各一個得逞，旋為甲○○當場發現並報警處理而查獲。
二、案經彰化縣警察局彰化分局報請臺灣彰化地方法院檢察署檢察官偵查起訴。
        理  由
一、訊據被告乙○○固坦承伊有於九十三年一月二十四日下午十時三十分許，駕駛其
    不知情之友人吳秋雪所有之車牌號碼ＮＪ─九一七五號自用小貨車，途經位於彰
    化縣彰化市○○路○段九十巷二號斜對面之慈玄宮旁，又伊為警查獲時，被害人
    甲○○所有之鐵鍋、不銹鋼火爐外殼、不銹鋼櫥櫃、不銹鋼水槽各一個，係放置
    在其上開所駕車輛後方之地面等情不諱，然矢口否認涉有何右揭竊盜犯行，辯稱
    ：伊並未竊取被害人甲○○所有之前開物品，九十三年一月二十四日下午十時三
    十分許，伊係因尿急，乃將車輛停放在慈玄宮附近，並下車在水溝處上廁所，被
    害人甲○○所有上開物品正好放置在水溝旁，甲○○遂誤會伊偷東西，伊並未竊
    取前開物品云云。惟查：（一）被害人甲○○因先前曾遭竊二次（無證據足認係
    被告所為），乃於每晚十時許在慈玄宮附近看守，九十三年一月二十四日下午十
    時三十分許，被害人甲○○先行躲在慈玄宮附近之報廢卡車旁邊，親眼目睹被告
    駕駛車輛停放在巷口，並下車前往慈玄宮後方空地，徒手分次接續搬取其所有之
    鐵鍋、不銹鋼火爐外殼、不銹鋼櫥櫃、不銹鋼水槽各一個，放置在被告所駕車輛
    後方地面，被害人甲○○隨即撥打電話報警，並通知守望相助之巡邏隊，且乘機
    將其所有之自小客車停放在被告所駕車輛前方圍住等情，已據證人即被害人甲○
    ○迭次於警、偵訊及本院審理時證述綦詳。（二）而被害人甲○○原放置其所有
    之鐵鍋、不銹鋼火爐外殼、不銹鋼櫥櫃、不銹鋼水槽各一個等物之處所，距離被
    害人甲○○上開物品遭竊後之放置地點（即被告停放車輛處），約有十一點五公
    尺，且緊臨被告所辯上廁所之地點旁邊即有二間開放之廁所等情，業經公訴人於
    偵查中會同警方、被告及被害人甲○○前往現場勘驗屬實，有前揭勘驗筆錄一份
    及現場照片五幀在卷可考。又被告於本院審理時供稱：伊停車地點之巷子係屬產
    業道路，停車當時並沒有人出入，伊當時上廁所的地方距離車子停放地點約有十
    幾公尺等語。是倘被告果確係因尿急始將車輛停放上開地點欲下車如廁，於晚間
    無人出入之產業道路上，衡以常情，於被告尿急之情況下，應不致於猶憋尿行走
    約十餘公尺後，始選擇在水溝內小便，而未進入緊臨在旁之開放廁所內如廁之理
    。被告上開所辯，顯與常情不符而無可採；證人甲○○與被告並無任何關係（此
    據證人甲○○於本院審理具結時陳稱屬實），應無故為攀誣被告之必要，其前開
    證述內容堪信為真實而為可信。（三）此外，復有贓物認領保管單、承辦員警梁
    堂福繪製之現場草圖、車籍作業系統─查詢認可資料各一份及照片四幀在卷可佐
    ，本件事證明確，被告犯行洵堪認定。
二、核被告所為，係犯刑法第三百二十條第一項之普通竊盜罪。又被告於緊接之時間
    內，在同一處所，先後將被害人甲○○所有之鐵鍋、不銹鋼火爐外殼、不銹鋼櫥
    櫃、不銹鋼水槽各一個，自慈玄宮後方空地，分次徒手搬運至其所停放車輛後方
    ，係屬單一竊盜行為之接續進行，應只成立一竊盜罪。再被告前曾於八十八年十
    一月十六日，因施用第一級毒品及施用第二級毒品案件，經本院分別判處有期徒
    刑七月、三月，並定應執行刑為有期徒刑九月確定，又於八十九年十一月十二日
    ，因施用第一級毒品及施用第二級毒品案件，經本院各判處有期徒刑十月、五月
    ，並定應執行刑為有期徒刑一年二月確定，前開刑期經入監接續執行後，於九十
    一年四月十五日經假釋出監，於九十一年十二月二十二日因假釋期滿未經撤銷而
    視為執行完畢，有臺灣彰化地方法院檢察署刑案資料查註紀錄表、臺灣高等法院
    被告全國前案紀錄表各一份在卷可考，其於五年以內再犯本件有期徒刑以上之罪
    ，為累犯，應依刑法第四十七條之規定加重其刑。爰審酌被告之素行、犯罪之動
    機、目的係為圖一己之私利、徒手竊盜之手段、竊取物品之價值、對被害人甲○
    ○所生之損害及犯罪後之態度等一切情狀，量處如主文所示之刑，並諭知易科罰
    金之折算標準，以示懲儆。
據上論斷，應依刑事訴訟法第二百九十九條第一項前段，刑法第三百二十條第一項、
第四十七條、第四十一條第一項前段，罰金罰鍰提高標準條例第一條前段、第二條，
判決如主文。
本案經檢察官林鈴淑到庭執行職務
中      華      民      國    九十三    年      七      月      九      日
                                  臺灣彰化地方法院刑事第二庭
                                    審判長法官  李  水  源
                                    法      官  游  秀  雯
                                    法      官  李  雅  俐
右正本證明與原本無異。
如不服本判決，應於判決送達後十日內，向本院提出上訴狀（須附繕本）。
告訴人或被害人對於判決如有不服具備理由請求檢察官上訴者，其上訴期間之計算係
以檢察官收受判決正本之日期為準。
                                    法院書記官  陳  秀  娟
中      華      民      國    九十三    年      七      月    十五      日
附錄論罪科刑法條：
刑法第三百二十條第一項：
意圖為自己或第三人不法之所有，而竊取他人之動產者，為竊盜罪，處五年以下有期
徒刑、拘役或五百元以下罰金。
